臺灣高等法院高雄分院少年法庭刑事判決　　　93年度少連上訴字第71號
上　訴　人
即　被　告　甲○○
選任辯護人　許文輝律師
上列上訴人因妨害性自主等案件，不服臺灣高雄少年法院93年度
少連訴字66第號中華民國93年11月25日第一審判決（起訴案號：
臺灣高雄地方法院檢察署92年度偵字第18330 號），提起上訴，
本院判決如下：
     主  文
原判決撤銷。
甲○○連續以加害生命之事恐嚇他人致生危害於安全，累犯，處
有期徒刑捌月；又傷害人之身體，累犯，處有期徒刑陸月，應執
行有期徒刑拾月。
     事  實
一、甲○○於民國89年7月間因公共危險案件，經台灣高雄地方
    法院判處有期徒刑4月，於90年6月28日易科罰金執行完畢，
    仍未悔改。於92年5月間，經由網路認識代號0000-0000 （
    下稱Ａ女，民國75年4月間生，其餘年籍、姓名詳卷附代號
    與姓名對照表）之女子，甲○○因平日罹有躁鬱症之精神疾
    病，於判斷力及行為受前開症狀影響之輕度精神耗弱之狀態
    下，對於Ａ女為下列行為：
  (一)92年5 月間，因與Ａ女發生親密性交關係，為求繼續交住，
    乃基於概括犯意，以加害生命、身體、名譽之事，恐嚇Ａ女
    ，計有：(1)92年5 月23日，以電話向Ａ女恐嚇稱：「我明天
    來找你，你沒有出來的話，試試看，使Ａ女心生身體將遭受
    加害之恐懼。(2)92年5 月24日夜間，以電話向Ａ女恐嚇稱：
    「必須繼續與伊交往，否則要拿槍枝對Ａ女家人不利」，使
    Ａ女受到生命危害之畏懼。(3)92年5 月25日，亦以電話向Ａ
    女恐嚇稱：「我已經知道你的電話，如果你母親發生什麼事
    ，伊什麼都不知道」，以加害Ａ女母親身體之事恐嚇，致Ａ
    女心生危害於安全。
  (二)甲○○於同年月25日凌晨零時許，騎乘機車搭載Ａ女回家，
    途中於高雄市○○路及莊敬路口附近因細故口語爭執，乃另
    行起意，基於傷害之故意，徒手毆打Ａ女肩部、背外，且推
    Ａ女撞樹等，致Ａ女受有左上臂片狀瘀傷（2.5 ×1.5 公分
    ）、左側肩胛骨處片狀瘀傷（2×1.5公分）之傷害。
二、案經Ａ女訴由高雄市政府警察局三民第二分局移送臺灣高雄
    地方法院檢察署檢察官偵查起訴。
     理  由
一、按被告以外之人於審判外之言詞或書面陳述，除法律有規定
    外，不得作為證據，刑事訴訟法第159 條第1 項固有明文規
    定，惟按被告以外之人於偵查中向檢察官所為之陳述，除顯
    有不可信之情況外，得為證據；又按當事人、代理人或辯解
    人於法院調查證據時，知有第159 條第1 項不得為證據之情
    形，而未於言詞辯論終結前聲明異議者，認為有前項之同意
    （指當事人同意作為證據），此同法第159 條之1 第2 項、
    第159 條之3 第2 項，分別設有特別規定。查被害人Ａ女於
    偵訊時之陳述，及警詢時之陳述，均經公訴人引為本件之證
    據，經核被害人Ａ女於偵訊時之陳述，並無任何顯不可信之
    情形，核屬合於同法第159 條之1 第2 項規定；又Ａ女於警
    詢時之陳述，始終未經被告或其辯護人就其證據能力聲明異
    議，經核亦合於同法第159 條之3 第2 項之規定，自屬均得
    作為本件之證據，此先予明。
二、前揭恐嚇及傷害之犯罪事實，業經被告於原審93年10月28日
    審判時，坦白承認，復經Ａ女於警詢及偵訊中指訴明確，亦
    經Ａ女之母A1於原審證述在卷，且有Ａ女之驗傷診斷書一紙
    可稽，雖被告於本院審理時否認有恐嚇傷害情事，事後翻異
    ，乃卸責之詞，不足採信，其罪證明確，犯行應可認定。
三、被告所為，關於先後三次恐嚇部分，第1 、3 次，係以加害
    生命之事恐嚇，第2 次以加害身體之事恐嚇，此3 次犯行，
    均犯刑法第305 條恐嚇罪，先後3 次犯行，係基於概括犯意
    ，犯同一罪名，為連續犯，以加害生命之事恐嚇他人致生危
    害於安全一罪論；被告傷害Ａ女部分，犯刑法第277 條第1
    項傷害罪，所犯二罪，犯意各別，應分論併罰。
四、又被告前於89年間，因犯公共危險罪，經台灣高雄地方法院
    判處有期徒刑4 月確定，於90年6 月28日易科罰金執行完畢
    ，有被告刑案資料查註紀錄表在卷可按，其於5 年之內再犯
    本件有期徒刑以上之罪，為累犯，均應依法遞加重其刑。
五、被告於本件行為時，對於外界事務之知覺、理會及判斷能力
    ，雖非完全喪失，惟較普通人平均程度顯然減退，係處於輕
    度精神耗弱之狀態，此有高雄長庚醫院93年9 月17日之精神
    鑑定報告書在卷可稽，爰依刑法第19條第2 項之規定減輕其
    刑。並依先加重，後減輕之順予為之。
六、公訴意旨又以被告於92年5 月12日對Ａ女恐嚇稱：2 人已發
    生性關係，要求交往，否則即將Ａ女遭伊「幹過」（台語）
    之事告知Ａ女之母，以此名譽之事相恐嚇，認有犯連續恐嚇
    罪等情；但查：Ａ女於警訊時供稱「13日早上我醒來他騎機
    車載我回家」（見警卷第9 頁反面），又「5 月12日在網路
    上認識被告」（警卷第7 頁），但該2 人之電話通聯最早係
    始於92年5月11日，則所謂以被「幹過」之事相恐嚇，應指
    13 日早上醒來之後，但依附件通聯記錄，13日凌晨2至5時
    ，彼此2人頻頻電話連絡，自無Ａ女所謂早上醒來被告載伊
    回家之事，自難認被告有於強制性交後之恐嚇情事，此部分
    犯罪嫌疑不能證明。惟公訴人以裁判上一罪起訴，爰不另為
    無罪之諭知。本件電話通聯紀錄係從事業務之人於業務上所
    須製作之文書，亦無顯不可信之情況，應具有證據能力。
七、原審據以論罪科刑，固非無見，但認被告有四次恐嚇，且牽
    連犯強制性交罪，自有未洽，又所犯傷害部分，未明犯罪
    地點，亦有疏失，被告上訴否認犯罪，固無足取，惟原判決
    既有可議，自應撤銷改判，審酌未成年Ａ女所受恐嚇，影響
    其生活安寧非輕，Ａ女所受傷害，尚非重大，及其他一切情
    狀，分別量處如主文所示之刑，並定其應執行之刑。
八、公訴意旨另以被告基於概括犯意：
  (一)於92年5 月12日，將Ａ女帶回其位於高雄市○○區○○路
    510 之11號2樓房內，以優勢之腕力對Ａ女強制性交1次。
  (二)92年5 月19日或20日其中一天，甲○○約出Ａ女並將帶往高
    雄市區之「我家旅館」，再次以優勢腕力對Ａ女為強制性交
    行為1次。
  (三)甲○○於同年5 月24日晚間20、21時許，至Ａ女家搭載Ａ女
    ，並將Ａ女帶回上址房間內，再度以優勢腕力對Ａ女強制性
    交行為1次。
  (四)92年5 月25日晚間，甲○○將Ａ女帶往前開「我家旅館」，
    再以優勢腕力，強行對Ａ女為性交行為1次。離開上開旅館
    後，即搭載Ａ女外出用餐，其後將Ａ女帶回前揭自己之住處
    房間內，復以優勢腕力對Ａ女強行性交1次。嗣Ａ女母親A1
    因Ａ女告知遭恐嚇之事，遂帶同Ａ女前往找出甲○○前開住
    處後，於92年5月28日凌晨報警而查獲上情。因認被告藉前
    揭恐嚇犯行，牽連犯刑法第221條第1項強制性交罪等情；但
    查訊據被告堅決否認有強制性交情事，而被害人於警詢時，
    供稱被告係使用0000000000號行動電話，被告患有躁鬱症，
    依Ａ女之警詢筆錄，被強制性交時間均是夜間，依附件
    0000000000號行動電話之通聯紀錄，於5月12日、19日、20
    日、24日、25日等夜間，該行動電話頻頻多次與Ａ女使用之
    0000000000號及0000000000號行動電話通話，亦多次與他人
    之行動電話通話，實難相信被告如何利用未通話之短暫空檔
    進行性侵害；又Ａ女於偵訊時，坦承與他人有性經驗，Ａ女
    之母於偵訊時，亦證稱Ａ女得有性病，則Ａ女之處女膜有陳
    舊性裂痕，殊難認係被告所為，況Ａ女所謂被告後腰際有一
    片燒傷疤痕（實為胎記），左腳有刺青，生殖器有包皮等情
    ，或可認為彼此2人有親密或性交關係，未必當然有強制性
    交行為，而Ａ女所指前後共5次在被告住宅或同一之我家旅
    館內，遭被告以優勢腕力姦淫，以Ａ女係已滿16歲之少女，
    本身又有多次性經驗，殊難認Ａ女指之時間，被告有何妨害
    其性自主，此外又查無其他確切之證據，足認被告有上述犯
    行，惟公訴人就此部分，與前述有罪之恐嚇部分，以牽連犯
    之裁判上一罪起訴，爰不另為無罪諭知。
據上論結，應依刑事訴訟法第369條第1項前段、第364條、第299
條第1 項前段、刑法第305 條、277 條第1 項、第56條、第51條
第5 款、第47條、第19條第2 項，罰金罰鍰提高標準條例第1 條
前段，判決如主文。
本案經檢察官周章欽到庭執行職務。
中　　華　　民　　國　　94　　年　　2 　　月　　3 　　日
　　　　　　　　　少年法庭 　 審判長法　官  郭雅美
                                    法　官  張意聰
                                    法　官  江泰章
以上正本證明與原本無異。
恐嚇（含強制性交部分）檢察官如不服本判決應於收受本判決後
10 日 內向本院提出上訴書狀，其未述上訴理由者，並得於提
起上訴後10日內向本院補提理由書狀（均須按他造當事人之人數
附繕本)「 切勿逕送上級法院」。
傷害部分不得上訴。
中　　華　　民　　國　　94　　年　　2 　　月　　4 　　日
                                    書記官  陳金卿
附錄本件論罪科刑法條：
中華民國刑法第305條
(恐嚇危害安全罪)
以加害生命、身體、自由、名譽、財產之事，恐嚇他人致生危害
於安全者
，處2年以下有期徒刑、拘役或300以下罰金。
中華民國刑法第277條
(普通傷害罪)
傷害人之身體或健康者，處三年以下有期徒刑、拘役或一千元以
下罰金。
                                                      Ｆ